臺灣臺中地方法院刑事裁定
111年度聲字第1105號
聲  請  人  臺灣臺中地方檢察署檢察官
受  刑  人  劉守樺



上列聲請人因受刑人數罪併罰有二裁判以上，聲請定其應執行之
刑（111年度執聲字第784號），本院裁定如下：
    主    文
劉守樺因犯如附表所示之罪，所處如附表所示之刑，應執行有期
徒刑參年。
    理    由
一、聲請意旨略以：受刑人劉守樺所犯如附表所示之罪，先後經
    判決確定如附表所示之刑，應依刑法第53條及第51條第5款
    ，定其應執行之刑，爰依刑事訴訟法第477條第1項規定聲請
    裁定等語。
二、按裁判確定前犯數罪者，併合處罰之。但有下列情形之一者
    ，不在此限：一、得易科罰金之罪與不得易科罰金之罪。二
    、得易科罰金之罪與不得易服社會勞動之罪。三、得易服社
    會勞動之罪與不得易科罰金之罪。四、得易服社會勞動之罪
    與不得易服社會勞動之罪。前項但書情形，受刑人請求檢察
    官聲請定應執行刑者，依第51條規定定之。刑法第50條定有
    明文。次按數罪併罰，有二裁判以上者，依第51條之規定，
    定其應執行之刑，刑法第53條定有明文；又數罪併罰，分別
    宣告其罪之刑，如宣告多數有期徒刑者，於各刑中之最長期
    以上，各刑合併之刑期以下，定其刑期。但不得逾30年。刑
    法第51條第5款亦有明定。
三、經查，受刑人劉守樺前因竊盜等案件，分別經本院判決各處
    如附表所示之刑，均經確定在案，有該等案件之判決書、臺
    灣高等法院被告前案紀錄表在卷可稽。又受刑人所犯如附表
    編號1、2所示為「得」易科罰金、易服社會勞動之罪；附表
    編號3至5所示為「不得」易科罰金、易服社會勞動之罪，核
    屬刑法第50條第1項但書所示不得併合處罰之情形，然因受
    刑人就附表所示之各罪，請求檢察官聲請定應執行刑，此有
    臺灣臺中地方檢察署刑法第50條第1項但書案件是否請求定
    應執行刑調查表在卷可憑，合於刑法第50條第2項規定，檢
    察官聲請定其應執行之刑，本院審核後認為正當，爰依法定
    其應執行之刑。本院定其應執行刑，除不得逾越刑法第51條
    第5款所定法律之外部界限，亦應受內部界限之拘束，故本
    院認本件合併定其應執行刑如主文所示，應屬適當。
四、依刑事訴訟法第477條第1項，刑法第50條第2項、第53條、
    第51條第5款，裁定如主文。
中　　華　　民　　國　　111 　年　　4 　　月　　20　　日
                  刑事第二庭  法  官  黃光進
以上正本證明與原本無異。
如不服本裁定，應於收受送達後5日內向本院提出抗告狀。（應
附繕本）
　　　　　　　　　　　　　　　書記官  李噯靜
中　　華　　民　　國　　111 　年　　4 　　月　　20　　日
附表：受刑人劉守樺定應執行刑案件一覽表
編           號           1          2          3 罪           名  竊盜 竊盜 竊盜 宣     告    刑  有期徒刑4月（共三罪） 有期徒刑3月  有期徒刑10月（共二罪）  犯  罪   日  期  109年12月14日 109年12月17日 109年12月18日 109年12月8日  110年4月5日 110年4月6日  偵查（自訴）機關年  度   案   號  臺灣臺中地方檢察署110年度偵字第1167號 臺灣臺中地方檢察署110年度偵字第1167號 臺灣臺中地方檢察署110年度偵字第14038號 最後事實審 法        院 臺灣臺中地方法院 臺灣臺中地方法院 臺灣臺中地方法院  案        號 110年度中簡字第1541號 110年度中簡字第1541號 110年度易字第1826號  判 決  日 期 110年10月29日 110年10月29日 110年12月14日 確定判決 法        院 臺灣臺中地方法院 臺灣臺中地方法院 臺灣臺中地方法院  案        號 110年度中簡字第1541號 110年度中簡字第1541號 110年度易字第1826號  判        決確 定  日 期 110年11月30日 110年11月30日 111年1月12日 是否為得易科罰金、社會勞動之案件  均是 均是 均否 備           註  臺灣臺中地方檢察署110年度執字第14329號（編號1至2，前經110年度中簡字第1541號判決定應執行有期徒刑7月） 臺灣臺中地方檢察署110年度執字第14329號（編號1至2，前經110年度中簡字第1541號判決定應執行有期徒刑7月） 臺灣臺中地方檢察署111年度執字第2350號（編號3至5，前經110年度易字第1826號判決定應執行有期徒刑2年10月） 

編           號           4          5       以下空白 罪           名  竊盜 竊盜  宣     告    刑  有期徒刑9月（共五罪） 有期徒刑8月（共四罪）  犯  罪   日  期  110年4月4日 110年4月8日 110年2月22日10時52分許前某時 110年2月20日11時20分許前某時 110年3月13日8時54分許前某時 110年3月25日 110年3月30日 110年2月底至同年3月中旬間某日 110年3月6日17時45分許前某時   偵查（自訴）機關年  度   案   號  臺灣臺中地方檢察署110年度偵字第14038號 臺灣臺中地方檢察署110年度偵字第14038號  最後事實審 法        院 臺灣臺中地方法院 臺灣臺中地方法院   案        號 110年度易字第1826號 110年度易字第1826號   判 決  日 期 110年12月14日 110年12月14日  確定判決 法        院 臺灣臺中地方法院 臺灣臺中地方法院   案        號 110年度易字第1826號 110年度易字第1826號   判        決確 定  日 期 111年1月12日 111年1月12日  是否為得易科罰金、社會勞動之案件  均否 均否  備           註  臺灣臺中地方檢察署111年度執字第2350號（編號3至5，前經110年度易字第1826號判決定應執行有期徒刑2年10月） 臺灣臺中地方檢察署111年度執字第2350號（編號3至5，前經110年度易字第1826號判決定應執行有期徒刑2年10月）